【裁判字號】    92,易,2374
【裁判日期】    920930
【裁判案由】    竊盜
【裁判全文】
臺灣板橋地方法院刑事判決                        九十二年度易字第二三七四號
    公  訴  人  臺灣板橋地方法院檢察署檢察官
    被      告  乙○○
右列被告因竊盜案件，經檢察官提起公訴（九十二年度偵字第六九六五號），本院判
決如左：
      主      文
乙○○竊盜，未遂，處有期徒刑陸月，如易科罰金以佰元折算壹日。
      事      實
一、乙○○於不詳時間，在位於臺北縣泰山鄉○○路六六之三號旁，因見甲○○所有
    之工程用套管十二支、抽水機一台、工程用彎頭一個、挖土機履帶二條、鑽頭一
    個等物（共價值約新台幣一千萬元）置於該處，竟意圖為自己不法之所有，先於
    民國九十一年十一月二十五日，與不知情之李玉田（業據臺灣板橋地方法院檢察
    署檢察官為不起訴處分）聯絡，表示置於該處之物品為其所有，因佔用水利地，
    需將貨物吊走，而委由李玉田幫忙吊離，事先其並先與李玉田相約前往該處察看
    ，又另行委由不知情之吳重生（業據臺灣板橋地方法院檢察署檢察官為不起訴處
    分）到場指揮，而於九十一年十二月一日上午十一時三十分許，由李玉田等人聯
    絡不知情之吊車司機王清山、蔡隆琨及拖車司機楊貴文、古國強、劉淼雄、周順
    發（該六人亦均據臺灣板橋地方法院檢察署檢察官為不起訴處分），擬將上述工
    程用套管十二支、抽水機一台、工程用彎頭一個、挖土機履帶二條、鑽頭一個等
    物吊離現場，惟於王清山等人正在搬運之際，隨即為警發現，而未得逞，嗣則經
    警循線查獲乙○○，始偵悉上情。
二、案經臺灣板橋地方法院檢察署檢察官自動檢舉偵查起訴。
      理      由
一、訊據被告乙○○矢口否認犯有何竊盜未遂之犯行，辯稱：我在檢察官那邊說謊，
    我今天才報告事情原委，電話是我打的，但我是被一個叫吳重生的人利用，我那
    時剛從大陸回來，沒有工作，他跟我說如果我沒有工作就去找他，所以我就去找
    他，他跟我說那些路邊的鐵是他的朋友欠他錢，因為人跑了，所以他叫我去叫吊
    車來掉，他要給我十萬元，我打電話之後，覺得有問題，好像那不是他朋友的東
    西，是他要偷的，所以後來他打電話叫我去現場，我就不去，所以那時我都不在
    現場，後來他們怎麼被警查獲，怎麼到現場，我都不清楚，因為事後我知道吳重
    生有竊盜前科，才知道有問題云云。經查，右揭犯罪事實，業據被害人甲○○於
    警訊時指述綦詳，復有照片十五張及贓物認領保管單一份附於偵查卷足憑，而查
    ，被告係於九十一年十一月二十五日，與李玉田聯絡，表示置於該處之上開物品
    為其所有，因佔用水利地，需將貨物吊走，而委由李玉田幫忙吊離，事先其並先
    與李玉田相約前往該處察看，又另行委由不知情之吳重生到場指揮，而於九十一
    年十二月一日上午十一時三十分許，由李玉田等人聯絡不知情之吊車司機王清山
    、蔡隆琨及拖車司機楊貴文、古國強、劉淼雄、周順發，擬將上述工程用套管十
    二支、抽水機一台、工程用彎頭一個、挖土機履帶二條、鑽頭一個等物吊離現場
    等情，已據同案被告李玉田、楊貴文、古國強、劉淼雄、王清山、蔡隆琨、周順
    發、吳重生於警訊及偵查中分別供述明確，是被告前開所辯，已難採信。再查，
    被告於偵查中係辯稱其並沒有通知李玉田等人前往前揭處所吊取上揭物品，其於
    九十一年十一月二十七日下午即返回苗栗老家，至九十一年十二月一日下午四時
    許，才返回新莊住處，通聯紀錄上雖有其與李玉田之聯絡資料，但可是是因其曾
    在火車上碰到一人，說有朋友要做臨時工，所以要其打李玉田之電話云云，此與
    其於本院審理時所述之情節有異，核與同案被告李玉田及證人曾順水於偵查中均
    指認被告確為當時自稱莊先生之人等情亦不相符，益徵被告辯稱其係受吳重生委
    託打電話予李玉田，且其並未到現場等情，應係為掩飾其竊盜之犯行至為明灼，
    足認其確有竊盜之犯行無訛。此外，並有臺北縣政府警察局贓物認領保管單一件
    附於偵查卷可參，從而本件事證已明，被告竊盜未遂之犯行洵堪認定，應依法論
    科。
二、核被告所為，係犯刑法第三百二十條第三項、第一項之竊盜未遂罪。其著手於加
    重竊盜行為之實施，未生竊盜之結果，為未遂犯，爰依刑法第二十六條前段之規
    定，按既遂犯之刑度減輕其刑。爰審酌被告之素行，與其行竊之手段、所竊財物
    之價值非微、所生危害及其犯後態度不佳猶飾詞否認犯行等一切情狀，量處如主
    文所示之刑，並諭知易科罰金之折算標準，以示懲儆。
據上論斷，應依刑事訴訟法第二百九十九條第一項前段，刑法第三百二十條第三項、
第一項、第二十六條前段、第四十一條第一項前段，罰金罰鍰提高標準條例第二條，
判決如主文。
本案經檢察官林佩菁到庭執行職務。
中        華      民      國      九十二    年      九    月    三十    日
                                      臺灣板橋地方法院刑事第五庭
                                          法  官  邱 靜 琪
右正本證明與原本無異。
如不服本判決，應於判決送達後十日內向本院提出上訴狀 (應附繕本) ，上訴於臺灣
高等法院。
                                          書記官  黃 頌 棻
中        華      民      國      九十二    年      十    月     二     日
附錄本案論罪科刑法條全文：
刑法第三百二十條
意圖為自己或第三人不法之所有，而竊取他人之動產者，為竊盜罪，處五年以下有期
徒刑、拘役或五百元以下罰金。
意圖為自己或第三人不法利益，而竊佔他人之不動產者，依前項之規定處斷。
前二項之未遂犯罰之。


司法院資訊處製作；財團法人民間司法改革基金會備份。
